---
title: "Práctica 0. FMAD 2021-2022"
author: "Manuel Cobo"
date: "9/16/2021"
output:
  html_document: default
  pdf_document: default
---

```{r setup, include=FALSE}
knitr::opts_chunk$set(echo = TRUE)
```

## ICAI. Master en Big Data. Fundamentos Matemáticos del Análisis de
### Ejercicio 0

#### Enunciado: Usa la función seq de R para fabricar un vector v con los múltiplos de 3
#### del 0 al 300. Muestra los primeros 20 elementos de v usando head y calcula:
#### • la suma del vector v,
#### • su media,
#### • y su longitud.
#### __________________________________________________________________________________
### Respuesta

```{r cars}
v = seq(from = 0, to = 300, by = 3)
head(v, 20)

```

#### Suma del vector

```{r}
sum(v)
```

#### Media del vector

```{r}
mean(v)
```

#### Longitud del vector

```{r}
length(v)
```

### Ejercicio 1

#### Enunciado: Usa la función sample para crear 100 números del 1 al 6. Haz la tabla de
#### frecuencias absolutas y relativas
#### __________________________________________________________________________________
### Respuesta
```{r}
set.seed(2020)
dado_honesto <- sample(1:6, 100, replace=TRUE)
dado_honesto
```

#### Usando R

##### Frecuencias absolutas
```{r}
table(dado_honesto)


```

##### Frecuencias relativas
```{r}
prop.table(table(dado_honesto))

```

### Utilizando dplyr:

```{r}
library(tidyverse)

tabla = data.frame(dado_honesto)
tabla_e1 = data.frame(dado_honesto)
tabla_e1 %>%
 count(dado_honesto)
```


```{r}
tabla_e1 %>%
 count(dado_honesto) %>%
 mutate(dado_honesto, relFreq = prop.table(n))

```



#### A continuación crea un nuevo vector dado_cargado de manera que la probabilidad de
#### que el número elegido valga 6 sea el doble que la probabilidad de elegir cualquiera de
####los cinco números restantes. Lee la ayuda de sample si lo necesitas. De nuevo, haz
#### tablas de frecuencias absolutas y relativas de este segundo vector.
#### __________________________________________________________________________________
### Respuesta


```{r}
set.seed(2020)
dado_cargado <- sample(1:6, 100, replace = TRUE, prob = rep(c(6/7,12/7)
, times = c(5,1)))
dado_cargado

table(dado_cargado)
prop.table(table(dado_cargado))


```

#### Utilizando dplyr:

##### Frecuencia absoluta:

```{r}
tablaCargada = data.frame(dado_cargado)
tablaCargada %>% 
 count(dado_cargado)

```

##### Frecuencia relativa:

```{r}
tablaCargada %>% 
 count(dado_cargado) %>% 
 mutate(dado_cargado, relFreq = prop.table(n))

```


#### Utiliza las funciones rep y seq para crear tres vectores v1, v2 y v3 con estos
#### elementos respectivamente:
#### 4, 4, 4, 4, 3, 3, 3, 3, 2, 2, 2, 2, 1, 1, 1, 1
#### 1, 2, 2, 3, 3, 3, 4, 4, 4, 4, 5, 5, 5, 5, 5
#### 1, 2, 3, 4, 1, 2, 3, 4, 1, 2, 3, 4, 1, 2, 3, 4
#### __________________________________________________________________________________
### Respuesta

```{r}
v1 <- rep(seq(4,1), each = 4)
v2 <- rep(seq(1,5), times = 1:5)
v3 <- rep(seq(4,1), times = 4)
v1
v2
v3
```

#### Utilizando la tabla mpg de la librería tidyverse crea una tabla mpg2 que:
#### - contenga las filas en las que la variable class toma el valor pickup.
#### - y las columnas de la tabla original cuyos nombres empiezan por c. No se trata de que las
#### selecciones a mano, por sus nombres. Busca información sobre funciones auxiliares para
#### select en la Sección 5.4 de R4DS.
#### __________________________________________________________________________________
### Respuesta



```{r}
mpg2= mpg
mpg2 %>%
 filter(class == 'pickup') %>%
 select(starts_with('c'))

```


#### Descarga el fichero census.dta. Averigua de qué tipo de fichero se trata y usa la
#### herramienta Import DataSet del panel Environment de RStudio para leer con R los
#### datos de ese fichero. Asegúrate de copiar en esta práctica los dos primeros comandos
#### que llevan a cabo la importación (excluye el comando View) y que descubrirás al usar
#### esa herramienta. Después completa los siguientes apartados con esos datos y usando
#### dplyr y ggplot:


#### I ¿Cuáles son las poblaciones totales de las regiones censales?
#### I Representa esas poblaciones totales en un diagrama de barras (una barra por región
#### censal).
#### I Ordena los estados por población, de mayor a menor.
#### I Crea una nueva variable que contenga la tasa de divorcios /matrimonios para cada
#### estado.
#### I Si nos preguntamos cuáles son los estados más envejecidos podemos responder de dos
#### maneras. Mirando la edad mediana o mirando en qué estados la franja de mayor edad
#### representa una proporción más alta de la población total. Haz una tabla en la que
#### aparezcan los valores de estos dos criterios, ordenada según la edad mediana decreciente
#### y muestra los 10 primeros estados de esa tabla.
#### I Haz un histograma (con 10 intervalos) de los valores de la variable medage (edad
#### mediana) y con la curva de densidad de la variable superpuesta.

intentando solucionar un problema para leer .dta
