---
title: "Práctica 1. FMAD 2021-2022"
author: "Manuel Alejandro Cobo Cervantes"
date: 'Curso 2021-22. Última actualización: `r format(Sys.time(), "%Y-%m-%d")`'
output:
  html_document: default
  word_document: default
subtitle: ICAI. Master en Big Data. Fundamentos Matemáticos del Análisis de Datos
  (FMAD).
---

```{r setup, include=FALSE}
knitr::opts_chunk$set(echo = TRUE)
```

```{r}
library(tidyverse)
```



### Ejercicio 1

##### leemos el fichero


```{r}
chlstrl = read_csv('cholesterol.csv')

```
##### vemos el contenido
```{r}
View(chlstrl)
```

##### vemos caracteristicas
```{r}
str(chlstrl)
```

##### miramos si hay datos ausentes

```{r}

sum(is.na(chlstrl))
```
##### buscamos su posicion

```{r}
which(is.na(chlstrl))
```






##### Estudiamos la variable continua colesterol 'chol'




```{r}
mean(chlstrl$chol, na.rm= TRUE)
```

```{r}
median(chlstrl$chol, na.rm= TRUE)
```

##### La desviación típica

```{r}
sd(chlstrl$chol, na.rm= TRUE)
```



##### valores Max y min.

```{r}
max(chlstrl$chol, na.rm= TRUE)
min(chlstrl$chol, na.rm= TRUE)
```

 


##### analisis con grafico de cortes
```{r}
cortes = seq(min(chlstrl$chol,na.rm=TRUE), max(chlstrl$chol,na.rm=TRUE), length.out =20)
ggplot(data = chlstrl, mapping = aes(x=chol)) + 
  geom_histogram(breaks = cortes,aes(y=stat(density)), 
                 fill = "RED", color="black") + geom_density(col='BLUE')
```

##### usando Boxplot

```{r}
bxp_chol = boxplot(chlstrl$chol, col="blue")
```
##### tidyverse 

```{r}
ggplot(chlstrl) + 
  geom_boxplot(mapping = aes(y = chol), fill="Red")
```


##### Estudiamos el factor genero

```{r}
table(chlstrl$gender)
```

##### para analizar la proporcion de genero

```{r}
prop.table(table(chlstrl$gender))
```


##### en representación grafica


```{r}
ggplot(chlstrl) + 
  geom_bar(mapping = aes(x = gender), fill= c('blue','red'))

```


##### en vez de sobreescribir la tabla, creamos una variante con la conversion de unidades hecha unsando un mutate, la nueva tabla se denomina a chlstrl_si. 

```{r}

chlstrl_si <- chlstrl %>% 
  mutate("height" = height*0.0254, "weight" = weight*0.454 )

chlstrl_si %>% 
  mutate("BMI" = weight/(height)^2) -> chlstrl_si


```

```{r}
View(chlstrl_si)
```



##### creamos los intervalos de años y los agrupamos en una nueva tabla

```{r}
vector_edades = seq(10,100,30)
vector_edades

chlstrl_sii <- chlstrl_si %>% 
  mutate('ageGroup'=cut(chlstrl_si$age, breaks = seq(10,100,30)))
```

```{r}
View(chlstrl_sii)
```

```{r}
chlstrl_sii %>% 
  group_by(ageGroup) %>% 
    count()
```



#### Seleccionamos a las mujeres con dplyr:

```{r}
chlstrl_sii %>% 
  group_by(ageGroup) %>% 
    filter(gender=="female")  %>% 
      summarise(media_col = mean(chol,na.rm=TRUE),media_bmi = mean(BMI,na.rm=TRUE))
```





# EJERCICIO 2 

##### Creamos el vectorde de -100 a 100 evitando el cero y desarollamos una funcion para contar los cambios de signo en base al signo de la multiplicacion de un numero por el siguiente en el vector

```{r}
vdatos=sample(c(-100:-1,1:100),9,replace = TRUE)
numero_de_cambios =function(vect){
i=0
  for(pos in seq(length(vect)-1)){
    if( vect[pos]*vect[pos+1]<0 ){
      i=i+1
    }
  }
return(i)
}
numero_de_cambios(vdatos)
```
##### Desarollamos una funcion para mostrar las posiciones del vector donde suceden los cambios de signo 
```{r}
vdatos=sample(c(-100:-1,1:100),9,replace = TRUE)
posicion_de_cambios = function(vect){
  place=c()
  for(pos in seq(length(vect)-1)){
    if( vect[pos]*vect[pos+1]<0 ){
      place=append(place,pos+1)
    }
  }
  if(is.null(place) == TRUE){
    print("Signos iguales en el vector")
    }
	else{
      return(place)
    }
}
posicion_de_cambios(vdatos)
```







### seccion 3.6.1


#### EJERCICIO 6

Realizamos los gráficos. 

Es importante señalar que se van a guardar en 6 variables ya que luego se visualizarán de manera conjunto, como se muestra en el enunciado. 


##### Gráfico 1

```{r}
g1 = ggplot(data = mpg, mapping = aes(x = displ, y = hwy)) + 
  geom_point() + 
  geom_smooth(se = FALSE)
```


##### Gráfico 2

```{r}
g2 = ggplot(data = mpg, mapping = aes(x = displ, y = hwy, group = drv)) + 
  geom_point() + 
  geom_smooth(se = FALSE)
```


##### Gráfico 3

```{r}
g3 = ggplot(data = mpg, mapping = aes(x = displ, y = hwy, colour = drv)) + 
  geom_point() + 
  geom_smooth(se = FALSE)
```


##### Gráfico 4

```{r}
g4 = ggplot() + 
  geom_point(data = mpg, mapping = aes(x = displ, y = hwy, colour = drv)) + 
  geom_smooth(data = mpg, mapping = aes(x = displ, y = hwy),se = FALSE)
```


##### Gráfico 5

```{r}
g5 = ggplot() + 
  geom_point(data = mpg, mapping = aes(x = displ, y = hwy, colour = drv)) + 
  geom_smooth(data = mpg, mapping = aes(x = displ, y = hwy, linetype = drv),se = FALSE)
```


##### Gráfico 6


```{r}
g6 = ggplot(mpg, aes(x = displ, y = hwy)) +
  geom_point(size = 4, color = "BLUE") +
  geom_point(aes(colour = drv))
  
```


```{r}
library(gridExtra)
```

```{r}
grid.arrange(g1, g2, g3, g4, g5, g6, nrow = 3)
```





### seccion 5.2.4


#### EJERCICIO 1
 
```{r}
library(nycflights13)
```
 


```{r}
View(flights)
```



En este ejercicio se pide encontrar vuelos que cumplan ciertas condiciones. 


####  1 Un retraso de dos o más horas (120 minutos)

'

```{r}
filter(flights, arr_delay >= 120)
```



#### 2 Vuelos a Houston (IAH / HOU)



```{r}

filter(flights, dest == "IAH" | dest == "HOU")
```


#### 3 Fueron manejados por United / America / Delta

```{r}
filter(flights, carrier %in% c("AA", "DL", "UA"))
```



#### 4 Salieron en verano (meses de Julio, Agosto o Septiembre)


```{r}
filter(flights, month >= 7, month <= 9)
```


#### 5 LLegaron tarde pero no salieron tarde (más de dos horas)

```{r}
filter(flights, arr_delay > 120, dep_delay <= 0)
```


#### 6 Se retrasaron como mínimo una hora, pero durante el vuelo recuperaron 30' 


```{r}
filter(flights, dep_delay >= 60, dep_delay - arr_delay > 30)
```



#### 7 Salieron entre media noche y las 6am 


```{r}
filter(flights, dep_time <= 600 | dep_time == 2400)
```






